Minutes et répertoires du notaire Alexandre MAISTRE, 31 janvier 1795 - 17 janvier 1801 (étude XXII)
Archives nationales
Minutes et répertoires du notaire Alexandre MAISTRE (étude XXII)
31 janvier 1795 - 17 janvier 1801
MC/ET/XXII/147 - MC/ET/XXII/160, MC/RE/XXII/8 - MC/RE/XXII/12
Étude notariale XXII (Paris; 1769-....); Maistre, Alexandre
ml
Archives nationales de France
Minutes et répertoires: la loi 2008-696 du 15 juillet 2008 relative aux archives a fixé à 75 ans à compter de la date de l'acte, ou à 25 ans à compter de la date du décès de l'intéressé si ce délai est plus bref, le délai de communication des minutes et répertoires des notaires; ce délai est porté à 100 ans à compter de la date de l'acte si le document se rapporte à un mineur (code du Patrimoine, articles L213-2, 4e d et 5e).
Autres documents de l'étude (dossiers de clients, comptabilité...): s'agissant d'archives privées, ces documents sont communicables selon les modalités fixées par le déposant ou le donateur.
Certains documents ne sont pas accessibles en raison de leur mauvais état de conservation.
Versement
Accès aux instruments de recherche de tous les notaires de l’étude XXII
Archives de l'étude XXII
- Minutes de Alexandre MAISTRE, 3 février 1795 - 21 avril 1801; MC/ET/XXII/147 - MC/ET/XXII/160
  - Minutes. an III, pluviose - an V, fructidor, 15 pluviose an III (3 février 1795) - 14 fructidor an V (31 août 1797); MC/ET/XXII/147
    Informations complémentaires:
    An III, 15 pluviôse à 26 fructidor (1795, 3 février à 12 septembre).
    An IV, 2 vendémiaire à 1er jour complémentaire (1795, 24 septembre à 1796, 17 septembre): n° 1 à 34 et dernier.
    An V, 13 vendémiaire à 28 ventôse (1796, 4 octobre à 1797, 18 mars): n° 2 à 46 et dernier, au n° 22, fiche de renvoi, l'actes est classé dans les minutes de Louis Bertels.
    An V, 5 germinal à 14 fructidor (1797, 25 mars à 31 août): deuxième partie, n° 1 à 27, manque 8, au n° 10, fiche de renvoi, l'acte est classé dans les minutes de Louis Bertels.
    Informations concernant le classement:
    Le niveau inférieur de description, quand il existe, correspond aux minutes d'actes. Toutes les minutes ne sont pas forcément décrites une à une. Les descriptions de ces minutes sont plus ou moins détaillées.
  - Minutes. an VI, vendémiaire - an VI, frimaire, 3 vendémiaire an VI (24 septembre 1797) - frimaire an VI (20 décembre 1797); MC/ET/XXII/148
    Manque(s) constaté(s) dans cet article:
    Les actes manquent entre le 17 vendémiaire et le 9 brumaire an VI.
  - Minutes. an VI, nivôse - an VI, pluviose, nivôse an VI (21 décembre 1797) - 14 pluviose an VI (2 février 1798); MC/ET/XXII/149
  - Minutes. an VI, pluviose - an VI, ventôse, 15 pluviose an VI (3 février 1798) - ventôse an VI (20 mars 1798); MC/ET/XXII/150
  - Minutes. an VI, germinal - an VI, floréal, germinal an VI (21 mars 1798) - 14 floréal an VI (3 mai 1798); MC/ET/XXII/151
  - Minutes. an VI, floréal - an VI, prairial, 15 floréal an VI (4 mai 1798) - prairial an VI (18 juin 1798); MC/ET/XXII/152
  - Minutes. an VI, messidor - an VI, fructidor, messidor an VI (19 juin 1798) - fructidor an VI (20 septembre 1798); MC/ET/XXII/153
  - Minutes. an VII, vendémiaire - an VII, frimaire, vendémiaire an VII (22 septembre 1798) - frimaire an VII (21 décembre 1798); MC/ET/XXII/154; Document détérioré.
    - Bail entre Pierre Charles Souchet, jardinier, d'une part, et Denis Morlet, jardinier, et Marie Jeanne Marchand, sa femme, d'autre part, 13 vendémiaire an VII (4 octobre 1798); MC/ET/XXII/154
      Origine de l'information:
      Actes signalés par les lecteurs et correspondants du Minutier central des notaires de Paris, 2000-2011 (base de données migrée: voir contexte dans le Plan d’orientation général - Notaires de Paris, guides thématiques du Minutier).
      Date de création de la notice: 2007
      Date de révision: 2022 (Marie-Françoise Limon-Bonnet)
      bail; Marchand, Marie Jeanne; Morlet, Denis; Souchet, Pierre Charles; jardinier
  - Minutes. an VII, nivôse - an VII, ventôse, nivôse an VII (22 décembre 1798) - ventôse an VII (20 mars 1799); MC/ET/XXII/155; Document détérioré.
    - Ratification par Jeanne Morlet., 3 mars 1799; MC/ET/XXII/155
      Date de création de la notice: 2006
      ratification; Morlet, Jeanne
  - Minutes. an VII, germinal - an VII, prairial, germinal an VII (21 mars 1799) - prairial an VII (18 juin 1799); MC/ET/XXII/156; Document détérioré.
    Attention: certains actes ont été constatés manquants
    - Donation mutuelle entre Auguste Henri Herbelin, notaire, et Marie Jeanne Marguerite Guerrier., 28 mars 1799; MC/ET/XXII/156
      Philippe Bertholet, Études et notaires parisiens en 1803, Paris Association des notaires du Châtelet, 2004 [594 actes] (voir contexte dans le Plan d’orientation général - Notaires de Paris, guides thématiques du Minutier).
      donation; Herbelin, Auguste Henri; Guerrier, Marie Jeanne Marguerite; notaire
    - Ratification de Jeanne Morlet, femme de Denis Morlet., 14 avril 1799; MC/ET/XXII/156
      Attention: l'original de l'acte est manquant.
      ratification; Morlet, Denis; Morlet, Jeanne
  - Minutes. an VII, messidor - an VII, fructidor, messidor an VII (19 juin 1799) - fructidor an VII (20 septembre 1799); MC/ET/XXII/157; Document détérioré.
  - Minutes. an VIII, vendémiaire - an VIII, nivôse, vendémiaire an VIII (23 septembre 1799) - nivôse an VIII (20 janvier 1800); MC/ET/XXII/158
  - Minutes. an VIII, pluviose - an VIII, fructidor, pluviose an VIII (21 janvier 1800) - fructidor an VIII (21 septembre 1800); MC/ET/XXII/159; Document détérioré.
  - Minutes. an IX, vendémiaire - an IX, germinal, vendémiaire an IX (23 septembre 1800) - germinal an IX (21 avril 1801); MC/ET/XXII/160
    An IX, vendémiaire à 27 nivôse (1800, 23 septembre à 1801, 17janvier): actes passés par-devant Alexandre Maistre.
    An IX, 29 nivôse à germinal (1801, 19 janvier à 21 avril): actes passés par-devant Edmé Camusat.
- Répertoire(s) de Alexandre MAISTRE, 1er février 1791 - 1806; MC/RE/XXII/8 - MC/RE/XXII/12
  - Répertoire. an III, pluviose - an VIII, germinal, 15 pluviose an III (3 février 1795) - 4 germinal an VIII (25 mars 1800); MC/RE/XXII/8
    Informations concernant le classement et la cotation:
    Le niveau inférieur de description, quand il existe, correspond aux mentions d'actes contenues dans le répertoire. Parmi celles-ci, certaines peuvent y être décrites, de manière plus ou moins détaillée. Pour consulter l'acte proprement dit, il convient de rechercher la cote au niveau des articles (registre ou liasse) des minutes du notaire (cote de type 'MC/ET').
    - Inventaire après décès de Joseph Nicolas Galland, 14 floréal an III (3 mai 1795)
      Mention dans le répertoire du notaire coté:
      MC/RE/XXII/8
      Informations concernant le classement et la cotation du document:
      Attention: la cote de répertoire (de type 'MC/RE') ne permet pas de consulter la minute de l'acte. ll convient de rechercher la cote de la minute (de type 'MC/ET') au niveau des articles (registre ou liasse) de minutes du notaire.
      L'accès aux images numérisées des pages du répertoire se fait au niveau de description supérieur (' Répertoire du notaire '), rubrique ' Consulter les archives numérisées associées'.
      Base Miriad 2 des inventaires après décès, 1801-1850, par Thierry Boudignon, avec le concours de Marie-France Nivet et du personnel du Minutier central, 1995-2012 (base de données migrée: voir contexte dans le Plan d’orientation général - Notaires de Paris, guides thématiques du Minutier).
      Date de révision: 2011
      Date de création de la notice: 2011
      inventaire après décès; Galland, Joseph Nicolas
    - Inventaire après décès de la citoyenne Galien, 25 pluviose an IV (14 février 1796)
      inventaire après décès; Galien, Mme
    - Inventaire après décès de la citoyenne Sabatier, 1er frimaire an V (21 novembre 1796)
      inventaire après décès; Sabatier, Mme
    - Inventaire après décès du citoyen Ducroc, 18 pluviose an V (6 février 1797)
      inventaire après décès; Ducroc, M.
    - Inventaire après décès du citoyen Poudret, 23 pluviose an V (11 février 1797)
      inventaire après décès; Poudret, M.
    - Inventaire après décès du citoyen Maupetit, 5 prairial an V (24 mai 1797)
      inventaire après décès; Maupetit, M.
    - Inventaire après divorce du citoyen Ousby et de la citoyenne Wallon, 17 prairial an V (5 juin 1797)
      inventaire; Ousby, M.; Wallon, M.
    - Inventaire après décès du citoyen Dance, 16 vendémiaire an VI (7 octobre 1797)
      inventaire après décès; Dance, M.
    - Inventaire après décès de Louis Charles Félix Bertels, notaire, 23 brumaire an VI (13 novembre 1797)
      inventaire après décès; Bertels, Louis Charles Félix; notaire
    - Inventaire après décès de Front Nicolas Herbelin, 4 frimaire an VI (24 novembre 1797)
      inventaire après décès; Herbelin, Front Nicolas
    - Inventaire après décès de Pierre Louis Hain, 6 frimaire an VI (26 novembre 1797)
      inventaire après décès; Hain, Pierre Louis
    - Inventaire après décès de la citoyenne Fayet Fouville, femme Gayault Maubranche, 12 frimaire an VI (2 décembre 1797)
      inventaire après décès; Fayet Fouville, Melle; Gayault Maubranche, M.
    - Inventaire après décès de la citoyenne Truchy, femme Larget, 14 frimaire an VI (4 décembre 1797)
      inventaire après décès; Truchy, Melle; Larget, M.
    - Inventaire après décès de Etienne Launay, 27 frimaire an VI (17 décembre 1797)
      inventaire après décès; Launay, Etienne
    - Inventaire après décès de Jacques Charles Goupy et de Marie Catherine Duhanis, sa femme, 3 nivôse an VI (23 décembre 1797)
      inventaire après décès; Goupy, Jacques Charles; Duhanis, Marie Catherine
    - Inventaire après décès de la femme Backau, 11 nivôse an VI (31 décembre 1797) - 11 nivôse an VI (1797)
      inventaire après décès; Backau, Mme
    - Inventaire après décès de la femme Jackson Royer, 25 nivôse an VI (14 janvier 1798)
      inventaire après décès; Jackson Royer, Mme
    - Inventaire après décès de Antoine Lemoine, 28 nivôse an VI (17 janvier 1798)
      inventaire après décès; Lemoine, Antoine
    - Inventaire après décès de Claude Simonin, 29 nivôse an VI (18 janvier 1798)
      inventaire après décès; Simonin, Claude
    - Inventaire après décès de Joseph Louis Godet, 3 pluviose an VI (22 janvier 1798)
      inventaire après décès; Godet, Joseph Louis
    - Inventaire après divorce de Marie Geneviève Allizée et Pierre Auvray, 8 pluviose an VI (27 janvier 1798)
      inventaire; Allizée, Marie Geneviève; Auvray, Pierre
    - Inventaire après décès de Jean-Baptiste Brillon, 17 pluviose an VI (5 février 1798)
      inventaire après décès; Brillon, Jean-Baptiste
    - Inventaire après décès de Jean Thomas Menant, 21 pluviose an VI (9 février 1798)
      inventaire après décès; Menant, Jean Thomas
    - Inventaire après décès de la femme Baudin, 28 pluviose an VI (16 février 1798)
      inventaire après décès; Baudin, Mme
    - Inventaire après décès de la citoyenne Ravanne, 2 ventôse an VI (20 février 1798)
      inventaire après décès; Ravanne, Mme
    - Inventaire après décès du citoyen Devillers, 4 ventôse an VI (22 février 1798)
      inventaire après décès; Devillers, M.
    - Inventaire après décès de Jean Claude Olonde, 5 ventôse an VI (23 février 1798)
      inventaire après décès; Olonde, Jean Claude
    - Inventaire après décès du citoyen Roullée, 22 ventôse an VI (12 mars 1798)
      inventaire après décès; Roullée, M.
    - Inventaire après décès de Pierre Vulliet, 24 ventôse an VI (14 mars 1798)
      inventaire après décès; Vulliet, Pierre
    - Inventaire après décès de Nicolas Logerot, 25 ventôse an VI (15 mars 1798)
      inventaire après décès; Logerot, Nicolas
    - Inventaire après décès de Jean Louis Houbry, 29 ventôse an VI (19 mars 1798)
      inventaire après décès; Houbry, Jean Louis
    - Inventaire après décès de Nicolas de Beaune, 1er germinal an VI (21 mars 1798)
      inventaire après décès; Beaune, Nicolas de
    - Inventaire après décès de la citoyenne Villement, 1er germinal an VI (21 mars 1798)
      inventaire après décès; Villement, Mme
    - Inventaire après décès de la citoyenne Le Carpentier, femme Perez, 4 germinal an VI (24 mars 1798)
      inventaire après décès; Le Carpentier, Melle; Perez, M.
    - Inventaire après décès de Marie Pathier, veuve Gazerot, 6 germinal an VI (26 mars 1798)
      inventaire après décès; Pathier, Marie; Gazerot, M.
    - Inventaire après divorce des citoyen et citoyenne Dautier, 14 germinal an VI (3 avril 1798)
      inventaire; Dautier, M.
    - Inventaire après décès de la citoyenne Gorgue, femme Baraton, 4 floréal an VI (23 avril 1798)
      inventaire après décès; Gorgue, Melle; Baraton, M.
    - Inventaire après décès de la veuve Privé, 6 floréal an VI (25 avril 1798)
      inventaire après décès; Privé, Mme
    - Inventaire après décès du citoyen Martin, 7 floréal an VI (26 avril 1798)
      inventaire après décès; Martin, M.
    - Inventaire après décès de la femme Delaunay, 7 floréal an VI (26 avril 1798)
      inventaire après décès; Delaunay, Mme
    - Inventaire après décès de la femme Louis, 12 floréal an VI (1er mai 1798)
      inventaire après décès; Louis, Mme
    - Inventaire après décès de la citoyenne Maulnyl, veuve Bolatre, femme Lverickx, 15 floréal an VI (4 mai 1798)
      inventaire après décès; Maulnyl, Melle; Bolatre, M.; Lverickx, M.
    - Inventaire après décès des citoyen et citoyenne Chappe, 18 floréal an VI (7 mai 1798)
      inventaire après décès; Chappe, M.
    - Inventaire après décès du citoyen Meunier, 4 prairial an VI (23 mai 1798)
      inventaire après décès; Meunier, M.
    - Inventaire après décès de Pierre Capillon, 7 prairial an VI (26 mai 1798)
      inventaire après décès; Capillon, Pierre
    - Inventaire après décès de la femme Bizet, 13 prairial an VI (1er juin 1798)
      inventaire après décès; Bizet, Mme
    - Inventaire après décès du citoyen Destavigny, 15 prairial an VI (3 juin 1798)
      inventaire après décès; Destavigny, M.
    - Inventaire après divorce entre le citoyen Nicolas et la citoyenne Tircelle, 15 prairial an VI (3 juin 1798)
      inventaire; Nicolas, M.; Tircelle, Melle
    - Inventaire après décès de Jacques Louis Toutennil, 17 prairial an VI (5 juin 1798)
      inventaire après décès; Toutennil, Jacques Louis
    - Inventaire après décès de Marie Anne Larcher, femme Lefort, 19 prairial an VI (7 juin 1798)
      inventaire après décès; Larcher, Marie Anne; Lefort, M.
    - Inventaire après décès de la femme Chartier, 5 messidor an VI (23 juin 1798)
      inventaire après décès; Chartier, Mme
    - Inventaire après décès de Jean Joseph Chaumont, 14 messidor an VI (2 juillet 1798)
      inventaire après décès; Chaumont, Jean Joseph
    - Inventaire après décès de Pierre Louis Touchard, 18 messidor an VI (6 juillet 1798)
      inventaire après décès; Touchard, Pierre Louis
    - Inventaire après décès de Marie Louise Priou, 21 messidor an VI (9 juillet 1798)
      inventaire après décès; Priou, Marie Louise
    - Inventaire après décès de Pierre Fournioux, 23 messidor an VI (11 juillet 1798)
      inventaire après décès; Fournioux, Pierre
    - Inventaire après décès de Nicolas Dondey, 24 messidor an VI (12 juillet 1798)
      inventaire après décès; Dondey, Nicolas
    - Inventaire après décès de Antoine Fulgence Mariche, 25 messidor an VI (13 juillet 1798)
      inventaire après décès; Mariche, Antoine Fulgence
    - Inventaire après décès de la femme Leclerc, 25 messidor an VI (13 juillet 1798)
      inventaire après décès; Leclerc, Mme
    - Inventaire après décès de la citoyenne Coeurderoy, femme Delporte, 27 messidor an VI (15 juillet 1798)
      inventaire après décès; Coeurderoy, Melle; Delporte, M.
    - Inventaire après décès de Jacques Daudry, 16 thermidor an VI (3 août 1798)
      inventaire après décès; Daudry, Jacques
    - Inventaire après décès de Morand Kleiber, 16 thermidor an VI (3 août 1798)
      inventaire après décès; Kleiber, Morand
    - Inventaire après décès de la veuve Lemaître, 17 thermidor an VI (4 août 1798)
      inventaire après décès; Lemaître, Mme
    - Inventaire après décès de la citoyenne Lemasle, femme Humberdot, 18 fructidor an VI (18 août 1798)
      inventaire après décès; Lemasle, Melle; Humberdot, M.
    - Inventaire après décès de Jacques Charles Duguay, 5 vendémiaire an VII (26 septembre 1798)
      inventaire après décès; Duguay, Jacques Charles
    - Inventaire après décès de la citoyenne Delouche, femme Dalmazzo, 17 vendémiaire an VII (8 octobre 1798)
      inventaire après décès; Delouche, Melle; Dalmazzo, M.
    - Inventaire avant divorce entre le citoyen Coquelin et la citoyenne Langlois, 25 vendémiaire an VII (16 octobre 1798)
      inventaire; Coquelin, M.; Langlois, Mme
    - Inventaire après décès de Joseph Cavignon, 4 brumaire an VII (25 octobre 1798)
      inventaire après décès; Cavignon, Joseph
    - Inventaire après décès de la citoyenne Mansart, femme Benard, 22 brumaire an VII (12 novembre 1798)
      inventaire après décès; Mansart, Mme; Benard, M.
    - Inventaire après décès de Marie Elisabeth Varlot, femme Villien, 25 brumaire an VII (15 novembre 1798)
      inventaire après décès; Varlot, Marie Elisabeth; Villien, M.
    - Inventaire avant divorce du citoyen Malfait et de la citoyenne Femble, 27 brumaire an VII (17 novembre 1798)
      inventaire; Malfait, Melle; Femble, M.
    - Inventaire après décès de Jean Louis Loubry, 14 frimaire an VII (4 décembre 1798)
      inventaire après décès; Loubry, Jean Louis
    - Inventaire après décès de Geneviève Charles, femme de Charles Quentin, 17 frimaire an VII (7 décembre 1798)
      inventaire après décès; Charles, Geneviève; Quentin, Charles
    - Inventaire après décès de Catherine Garnier, femme de Jean-Baptiste Lupette, 22 frimaire an VII (12 décembre 1798)
      inventaire après décès; Garnier, Catherine; Lupette, Jean-Baptiste
    - Inventaire après décès de Marie Madeleine Zeude, femme Piboen, 23 frimaire an VII (13 décembre 1798)
      inventaire après décès; Zeude, Marie-Madeleine; Piboen, M.
    - Inventaire après le décès de Gilles Humet, 26 frimaire an VII (16 décembre 1798)
      inventaire après décès; Humet, Gilles
    - Inventaire des biens 1° de la communauté entre Jean-Baptiste Noël Garnot et Geneviève Destart, sa première femme divorcée, 2° de la communauté entre le même et Victoire Le Roux, sa seconde femme, 3° de la succession de Victoire Le Roux., 6 nivôse an VII (26 décembre 1798)
      inventaire; partage; Garnot, Jean-Baptiste Noël; Destart, Geneviève; Le Roux, Victoire
    - Inventaire des papiers de la succession de Barthélemy Paulin Deschamps. Sont également cités: Deschamps, Charles Michel. Dechamps, Marie Victoire. Deschamps, Louis Gabriel. Deschamps, Madeleine Esther. Cagniard, Marie-Antoinette. Cagniard, Antoine Jean-Baptiste. Cagniard, Antoine Nazaire. Cagniard, Jeanne Victoire. Vandenarwe, Nicolas Lambert, 7 nivôse an VII (27 décembre 1798)
      inventaire; partage; Point-du-Jour (rue du); Ecouffes (rue des); Deschamps, Barthélemy Paulin; Thibouret; Deschamps, Charles Michel; Dechamps, Marie Victoire; Deschamps, Louis Gabriel; Deschamps, Madeleine Esther; Cagniard, Marie-Antoinette; Cagniard, Antoine Jean-Baptiste; Cagniard, Antoine Nazaire; Cagniard, Jeanne Victoire; Vandenarwe, Nicolas Lambert
    - Inventaire de communauté entre Philippe Gantois et Victoire Angélique Boucher, son épouse décédée. Philippe Gantois est tuteur de ses trois enfants mineurs, 23 nivôse an VII (12 janvier 1799)
      inventaire; Faubourg-Saint-Denis (rue du); Marmousets (rue des); Gantois, Philippe; Boucher, Victoire Angélique; Protheau, Jean
    - Inventaire des biens de la succession de Jeanne Bouquin, veuve de Pierre Chevalier, à la requête de Catherine Chevalier, Jean Charles Desbois, tuteur de trois enfants Monnot mineurs, 25 nivôse an VII (14 janvier 1799)
      inventaire après décès; Faubourg-Montmartre (rue du); Bouquin, Jeanne; Chevalier, Pierre; Desbois, Jean Charles
    - Inventaire des biens de la communauté entre Anne Marie Matelay, divorcée de Jean François Desjardins, et Henri Daniel Robineau, son défunt mari, 1er pluviose an VII (20 janvier 1799)
      inventaire; Faubourg-Saint-Denis (rue du); Morfondus (quai des); Croissant (rue du); Matelay, Anne Marie; Robineau, Henri Daniel; Desjardins, Jean François
    - Inventaire 1° des biens de la communauté entre Marie Rose Linas, veuve de Pierre Lépine, et ce dernier - 2° de la succession de Pierre Lépine à la requête de sa veuve, Marie Rose Linas, demeurant rue Aumaire, n° 66, division des Gravilliers., 3 pluviose an VII (22 janvier 1799)
      inventaire; Aumaire (rue); Linas, Rose Marie; Lépine, Pierre
    - Inventaire des biens de la succession de Françoise Le Bègue, femme de Jean Charles Fortin, et de la communauté entre les époux, demeurant rue du Faubourg Saint-Martin n° 116, 13 pluviose an VII (1er février 1799)
      inventaire; partage; Faubourg-Saint-Martin (rue du); Le Bègue, Françoise; Fortin, Jean Charles
    - Inventaire des biens des successions d'Antoine Coiffier et de Marie Jeanne Lorget son épouse, et de la communauté entre eux, à la requête de Jean-Baptiste Lorget, marchand épicier, demeurant à Franciade, près Paris, tuteur des enfants mineurs, 29 pluviose an VII (17 février 1799)
      inventaire; partage; Coiffier, Antoine; Lorget, Marie Jeanne; Lorget, Jean-Baptiste; commerçant
    - Inventaire de Pierre Limozin, marchand de vin et découpeur de carton, demeurant rue Jean Robert n° 14, à la requête de Rosalie Florence Rouland, sa veuve., 6 ventôse an VII (24 février 1799)
      inventaire après décès; Jean-Robert (rue); Limozin, Pierre; Rouland, Rosalie Florence; commerçant
    - Inventaire des biens et des successions de Jean-Baptiste Ayot et Nicole Debas, sa femme, 17 ventôse an VII (7 mars 1799)
      inventaire après décès; Ayot, Jean-Baptiste; Debas, Nicole
    - Inventaire de la communauté et de la succession de Joseph Antoine Lacrampe, à la requête de Jeanne Thérèse Vicherat, sa veuve, 21 ventôse an VII (11 mars 1799)
      inventaire après décès; Le Havre (Seine-Maritime); Lacrampe, Joseph Antoine; Vicherat, Jeanne Thérèse
    - Inventaire des biens de la communauté et succession de Charles François Louis Gosselin, à la requête de Marie Thérèse Louise Costa, sa veuve, et de François Franque, curateur aux causes de ladite Veuve, demeurant rue du Paon n° 7, 21 ventôse an VII (11 mars 1799)
      inventaire après décès; Paon (rue du); Gosselin, Charles François Louis; Costa, Marie Thérèse Louise; Franque, François
    - Inventaire de la succession d'Etienne Louis Thiérion, à la requête de Louis Nicaise Théodore Thiérion, ancien notaire à Paris, demeurant à Vincennes, tuteur des enfants mineurs, 24 ventôse an VII (14 mars 1799)
      inventaire après décès; Vincennes (Val-de-Marne, château de); Thiérion, Etienne Louis; Thiérion, Lousi Nicaise Théodore; notaire
    - Inventaire des biens de la communauté et succession de Nicole Monnet, décédée, et Jean Desmare, à la requête de 1° Claude Duhautpas, compagnon tourneur, 2° Nicolas Monnet, cultivateur à Richebourg (Haute-Marne), 4 germinal an VII (24 mars 1799)
      inventaire après décès; Richebourg (Haute-Marne); Monnet, Nicole; Desmare, Jean; Duhautpas, Claude; tourneur
    - Inventaire après décès de Marie Marguerite Moreau, décédée à Paris, rue Transnonain n° 701, à la requête de Jeanne Eléonore Serreau, veuve de François Dupont, facteur à la halle au blé, demeurant à Paris rue de la Monnaie n° 29, 15 germinal an VII (4 avril 1799)
      inventaire après décès; Transnonnain (rue); Moreau, Marie Marguerite; Serreau, Jeanne Eléonore; Dupont, François